臺灣桃園地方法院交通事件裁定　　　　100年度交聲字第697號
原處分機關　交通部公路總局新竹區監理所桃園監理站
異　議　人　林龍慶
即受處分人
上列異議人因違反道路交通管理處罰條例案件，對於交通部公路
總局新竹區監理所中壢監理站於民國100 年9 月15日所為之處分
（原處分案號：壢監裁罰字第裁53-DB0000000號），聲明異議，
本院裁定如下：
    主    文
異議駁回。
    理  由
一、原處分意旨略以：異議人即受處分人林龍慶（下稱受處分人
    ）於民國100 年4 月20日0 時2 分許，騎乘車牌號碼
    TZG-526 號輕型機車，行經桃園縣中壢市○○○路與龍岡路
    路口，為桃園縣政府警察局中壢分局警員舉發「酒後駕車經
    酒精測定呼氣濃度0.57MG/L，逾標準值，禁止駕駛」，並填
    掣桃警局交字第DB0000000 號通知單舉發。因受處分人其輕
    型機車駕駛執照前因DB0000000 號違反道路交通管理處罰條
    例第35條第1 項第1 款「酒後駕車經酒精測試酒測濃度為
    0.57MG/L」規定，經交通部公路總局新竹區監理所中壢監理
    站自99年11 月24 日至100 年11月23日止吊扣輕型機車駕駛
    執照，復於上開吊扣駕駛執照期限內之100 年4 月20日違規
    駕車，經警掣單舉發，交通部公路總局新竹區監理所中壢監
    理站，爰依道路交通管理處罰條例第35條第3 項及違反道路
    交通管理事件統一裁罰基準及處理細則第41條、第43條、第
    44條、第67條規定，裁處吊銷駕駛執照3 年等語。
二、聲明異議意旨略以：酒駕何種車輛，應僅能吊銷該種車輛之
    駕駛執照，伊係酒駕騎輕型機車，不應該吊銷其聯結車駕照
    ，且其已年邁，若無駕照無法工作等語。
三、按汽車駕駛人，駕駛汽車經測試檢定有酒精濃渡超過規定標
    準者，處新臺幣（下同）1 萬5,000 元以上6 萬元以下罰鍰
    ，並當場移置保管該汽車及吊扣其駕駛執照1 年；而汽車駕
    駛人經依第1 項規定吊扣駕駛執照，並於吊扣期間再有第1
    項情形者，處6 萬元罰鍰，並當場移置保管該汽車及吊銷其
    駕駛執照；汽車駕駛人，曾依第35條第3 項前段規定吊銷駕
    駛執照者，3 年內不得考領駕駛執照；汽車駕駛人，因違反
    本條例及道路交通安全規則之規定，受吊銷駕駛執照處分時
    ，吊銷其持有各級車類之駕駛執照，道路交通管理處罰條例
    第35條第1 項第1 款、第3 項、第67條第2 項、第68條第1
    項分別定有明文。再按道路交通管理處罰條例所稱之「車輛
    」，係指在道路上以原動機行駛之汽車（包括機器腳踏車）
    或以人力、獸力行駛之車輛；道路交通安全規則所稱之「汽
    車」，係指在道路上不依軌道或電力架線而以原動機行駛之
    車輛（包含機器腳踏車），道路交通管理處罰條例第3 條第
    8 款、道路交通安全規則第2 條第1 項第1 款分別定有明文
    ，合先敘明。
四、按道路交通管理處罰條例第68條，立法院於民國94年11月23
    日修正通過，並自95年3月1日施行。修正前之道路交通管理
    處罰條例第68條規定：「汽車駕駛人，因違反本條例及道路
    交通安全規則之規定，受吊扣或吊銷駕駛執照處分時，吊扣
    或吊銷其持有各級車類之駕駛執照」，其立法意旨在於違規
    行為對道路交通秩序之維持及道路交通安全已生較大之影響
    ，故規定吊扣或吊銷其持有各級車類之駕駛執照，以限制其
    繼續駕車行駛道路之權利，其係屬駕駛行為之限制，並不因
    所持駕駛執照種類不同而有所差異。修正後第68條條文則改
    為：「汽車駕駛人，因違反本條例及道路交通安全規則之規
    定，受吊銷駕駛執照處分時，吊銷其持有各級車類之駕駛執
    照。」，其立法理由略以：「原條文將違法或違規駕駛人所
    持有各級車類之駕駛執照一併吊扣或吊銷，失之過酷，影響
    人民工作及生活甚鉅，爰修正之」等語。是以，由修正後道
    路交通管理處罰條例第68條之規定觀之，僅於受吊銷駕駛執
    照處分時，始吊銷其持有各級車類之駕駛執照；且揆諸修法
    前後該條之立法意旨，均係用以限制行為人駕駛行為甚明。
五、經查：
（一）本件受處分人於99年2 月10日凌晨0 時51分許，駕駛車牌
      號碼TZG-526 號輕型機車，在行經桃園縣平鎮市○○街70
      巷42號前時，為桃園縣政府警察局平鎮分局北勢派出所員
      警攔檢，並測得其呼氣中所含酒精濃度達每公升0.57MG/L
      ，員警乃以其酒後駕車為由，當場開立桃警局交字第DB00
      00000 號舉發違反道路交通管理事件通知單予以舉發，經
      監理機關吊扣其輕型機車駕駛執照，吊扣期間為99年11月
      24日至100 年11月23日，受處分人於吊扣期間之100 年4
      月20日凌晨0 時2 分許，飲酒後騎乘車牌號碼TZG-526 號
      輕型機車，行經桃園縣中壢市○○○路與龍岡路路口，為
      桃園縣政府警察局中壢分局警員舉發「酒後駕車經酒精測
      定呼氣濃度0.57MG/L，逾標準值，禁止駕駛」，並填掣桃
      警局交字第DB0000000 號通知單舉發等情，此為受處分人
      所不爭執，並有桃園縣政府警察局桃警局交字第第DB-000
      0000號舉發違反道路交通管理事件通知單、交通部公路總
      局新竹區監理所中壢監理站100 年9 月15日壢監裁罰字第
      裁53-DB0000000號裁決書、林龍慶之違規查詢報表、本院
      99年度交聲更字第240 號交通裁定各1 紙附卷可稽，是受
      處分人上揭交通違規事實，應堪認定。
（二）前揭道路交通管理處罰條例第67條第2 項、第68條，業已
      明定汽車（包括機器腳踏車）駕駛人於吊扣駕照期間內，
      再有酒精濃度超過規定標準，而受吊銷駕駛執照處分時，
      吊銷其持有各級車類之駕駛執照，且3 年內不得考領駕駛
      執照，是原處分諭知吊銷受處分人駕駛執照之處分，效力
      當然及於異議人持有各級車類之駕駛執照，異議人前揭所
      辯，自無可採，原處分機關此部分處分核無不當，異議人
      對此聲明異議，自無理由，應予駁回。
據上論斷，應依道路交通事件處理辦法第18條，裁定如主文。
中    華    民    國   100    年    10    月    19    日
                  交通法庭    法  官   陳麗芬
以上正本證明與原本無異。
如不服本裁定，應於裁定送達後5 日內向本院提出抗告狀。
                              書記官   謝雅茹
中    華    民    國   100    年    10    月    24    日